臺灣臺中地方法院刑事判決
111年度易字第410號
公  訴  人  臺灣臺中地方檢察署檢察官
被      告  伍鉉基


上列被告因毀棄損壞等案件，經檢察官提起公訴（111年度偵字
第70號），本院判決如下：
    主    文
伍鉉基犯毀損他人物品罪，處拘役伍拾日，如易科罰金，以新臺
幣壹仟元折算壹日。
其餘被訴恐嚇部分無罪。
    犯罪事實
一、伍鉉基與王志銘為朋友關係，因工作關係發生糾紛，竟基於
    毀損他人物品之犯意，於民國110 年9 月7 日凌晨1 時10分
    許，騎乘車牌號碼000-000號普通重型機車前往王志銘位於
    臺中市○○區○○路000 巷0號之住處，於同日凌晨1 時10分、1
    5分、51分許，接續持其所有之鐵製伸縮甩棍敲擊王志銘住
    處1樓之鋁門玻璃、紗窗及鐵捲門，致使鋁門玻璃4 片、紗
    窗2 片破損及鐵捲門凹陷而不堪使用，足以生損害於王志銘
    。嗣王志銘隨即報警究辦，始經警循線查悉上情。
二、案經王志銘訴由臺中市政府警察局大甲分局移送臺灣臺中地
    方檢察署檢察官偵查起訴。
    理    由
壹、有罪部分：
一、證據能力部分：
    按被告以外之人於審判外之言詞或書面陳述，除法律有規定
    者外，不得作為證據，刑事訴訟法第159 條固定有明文，惟
    被告以外之人於審判外之陳述，雖不符同法第159 條之1 至
    之4 規定，而經當事人於審判程序同意作為證據，法院審酌
    該言詞陳述或書面陳述作成時之情況，認為適當者，亦得為
    證據；又當事人、代理人或辯護人於法院調查證據時，知有
    第159 條第1 項不得為證據之情形，而未於言詞辯論終結前
    聲明異議者，視為有前項之同意，同法第159 條之5 亦定有
    明文。其立法意旨在於傳聞證據未經當事人之反對詰問予以
    核實，原則上先予排除，惟若當事人已放棄詰問或未聲明異
    議，基於證據資料愈豐富，愈有助於真實發現之理念，且強
    化言詞辯論原則，法院自可承認該傳聞證據例外擁有證據能
    力。經查，本案判決所引用供述證據（含言詞及書面陳述）
    之證據能力，檢察官及被告伍鉉基於本院審理中調查證據時
    ，均未於言詞辯論終結前聲明異議（見本院卷第53至56頁）
    ，本院審認上開證據作成時之情況，應無違法取證或不當情
    事，與本案待證事實間復具有相當之關聯性，以之作為證據
    應屬適當，依刑事訴訟法第159 條之5 規定，自有證據能力
    。
二、實體部分：
  ㈠上開犯罪事實，業據被告伍鉉基於警詢及本院審理時坦承不
    諱（見偵查卷第34至37頁、本院卷第54頁），核與證人即告
    訴人王志銘於警詢、偵查中證述遭毀損之情節相符（見偵查
    卷第45至47、77至79頁），復有員警職務報告、車輛詳細資
    料報表各1份、路口監視器畫面截圖3張、告訴人住處大門照
    片6張附卷可稽（見偵查卷31、61至71頁），是被告上開自
    白核與事實相符，應堪採信。本案事證明確，被告上開毀損
    之犯行，洵堪認定，應依法論科。
  ㈡核被告伍鉉基所為，係犯刑法第354條之毀損他人物品罪。被
    告分別於110 年9 月7 日凌晨1 時10分、15分、51分許，毀
    損告訴人所有之鋁門玻璃、紗窗及鐵捲門之行為，係於密切
    接近之時間及同地實施，各行為之獨立性極為薄弱，且係出
    於同一犯意為之，依一般社會健全觀念，在時間差距上，難
    以強行分開，應視為數個舉動之接續施行，合為包括之一行
    為予以評價，屬接續犯，應僅論以一罪。又公訴人主張被告
    前於109年間因搶奪案件，經本院以109年度訴字第2305號判
    決判處有期徒刑8月確定，於110年2月19日入監執行，於110
    年9月1日縮刑期滿執行完畢出監乙節，業據公訴人提出臺灣
    高等法院被告前案紀錄表內載有被告上開前科紀錄1 份為證
    （見本院卷第23、24頁），且被告於本院審理時不爭執，確
    認有於110年9月1日執行完畢之事實（見本院卷第55頁），
    是被告受上開徒刑之執行完畢後，5年以內故意再犯本案有
    期徒刑以上之罪，為累犯，公訴人另說明被告前開執行完畢
    不到1週即再犯本案毀損犯行，而罪質部分被告前案構成搶
    奪案件與本案毀損犯行，具有實施不法強制物理力之內涵，
    由被告犯罪行為及再犯本案犯行可知，應具有較高之惡性，
    且對刑法之反應力低下，依累犯之規定及司法院大法官會議
    釋字第775 號應予加重其刑，本院審酌被告所犯前案雖與本
    案罪質並非相同，然均為故意犯罪，被告未能記取前案執行
    之教化，且前案於110年9月1日執行完畢出監後，短短7日即
    再為本案毀損之犯行，可見其有特別惡性，對於刑罰之反應
    力顯然薄弱，綜核全案情節，縱依刑法第47條第1項規定加
    重法定最低本刑，亦無罪刑不相當之情形，爰依刑法第47條
    第1項之規定，加重其刑。爰審酌被告遇有糾紛之解決，本
    應以理性、和平之手段與態度為之，竟僅因與告訴人有工作
    上之糾紛，即率爾損毀告訴人所有之鋁門玻璃、紗窗及鐵捲
    門，造成告訴人受有損害，其行為實不足取，惟念其犯後已
    坦承犯行，尚未能與告訴人達成和解，賠償告訴人所受之損
    害，並求得告訴人之諒解，另衡酌被告之犯罪動機、目的、
    手段、告訴人所受之損害及被告於本院審理時自稱國中畢業
    、目前從事建築工地的綁鐵工作、日薪約新臺幣（下同）2,
    200元、需要扶養中風的父親之智識程度、經濟及家庭生活
    狀況等一切情狀，量處如主文所示之刑，並諭知以1,000 元
    折算1 日之易科罰金折算標準，以資懲儆。
　㈢本案未扣案之鐵製伸縮甩棍為被告所有，且係供本案毀損犯
    行所用之物，業據被告於警詢時供承屬實（見偵查卷第35頁
    ），然被告於警詢時另供稱：該鐵製伸縮甩棍已經丟棄，丟
    棄位置伊忘記等語（見偵查卷第35頁），復無證據證明該鐵
    製伸縮甩棍尚未滅失，為免將來執行沒收、追徵價額之困難
    ，且考量該物品取得容易，認欠缺刑法上重要性，爰不予宣
    告沒收及追徵，附此敘明。
貳、無罪部分：
一、公訴意旨另以：被告於上開毀損後要離去時，另基於恐嚇危
    害他人安全之犯意，對告訴人王志銘揚言：「你改天出入要
    注意小心一點。」等語，致使告訴人心生畏懼，危害於告訴
    人之身體安全，因認被告此部分係涉犯刑法第305條之恐嚇
    罪嫌。
二、按犯罪事實應依證據認定之，無證據不得認定犯罪事實；又
    不能證明被告犯罪者，應諭知無罪之判決，刑事訴訟法第15
    4 條第2 項及第301 條第1 項分別定有明文。而刑事訴訟法
    上所謂認定犯罪事實之證據，係指足以認定被告確有犯罪行
    為之積極證據而言；如未能發現相當證據或證據不足以證明
    ，自不能以推測或擬制之方法，以為裁判基礎；認定不利於
    被告之事實，須依積極證據，苟積極證據不足為不利於被告
    事實之認定時，即應為有利於被告之認定，更不必有何有利
    之證據（最高法院29年上字第3105號、30年上字第816號、4
    0年台上字第86號判例意旨參照）。再刑事訴訟上之證明資
    料，無論其為直接證據或間接證據，而為認定犯罪事實所憑
    ，均須達於通常一般之人均不致有所懷疑，而得確信其為真
    實之程度，始得據為有罪之認定，若其關於被告是否犯罪之
    證明未能達此程度，而有合理懷疑之存在，致使無從形成有
    罪之確信，即不得遽為不利被告之認定（最高法院76年度台
    上字第4986號判例意旨參照）。又告訴人與被告係處於對立
    地位，其提起告訴，係以使被告受刑事訴追為目的，是其指
    訴是否與事實相符，仍應調查其他證據以資審認（最高法院
    92年度台上字第1878號判決意旨參照）。亦即，告訴人之告
    訴，係以使被告受刑事訴追為目的，是其陳述是否與事實相
    符，仍應調查其他證據以資審認，即藉由補強證據之存在，
    以增強或擔保告訴人陳述之證明力（最高法院87年度台上字
    第2176號判決意旨參照）。另檢察官就被告犯罪事實，應負
    舉證責任，並指出證明之方法，刑事訴訟法第161 條第1 項
    定有明文，因此，檢察官對於起訴之犯罪事實，應負提出證
    據及說服之實質舉證責任。倘其所提出之證據，不足為被告
    有罪之積極證明，或其指出證明之方法，無從說服法院以形
    成被告有罪之心證，基於無罪推定之原則，自應為被告無罪
    判決之諭知（最高法院92年度台上字第128號判例意旨參照
    ）。
三、本案公訴意旨認被告伍鉉基涉犯上揭恐嚇罪嫌，無非係以證
    人即告訴人於警詢、偵查中之證述，路口監視器畫面3張、
    告訴人住家大門照片6張，且查毀損他人之物可能具有恐嚇
    危害他人安全之意思，為實務上所常見，被告既自承與告訴
    人有工作上糾紛而前往告訴人住處，前後3次毀損大門玻璃
    等物，且於離去時又對告訴人出言恐嚇，顯然具有可能性，
    自以告訴人所述為可信等為其論罪之依據。而訊據被告堅決
    否認有何恐嚇之犯行，辯稱：伊不承認有跟王志銘說「你改
    天出入要注意小心一點」等語（見本院卷第54頁）。
四、經查：
  ㈠被告於警詢及本院審理時始終否認有公訴人所指之恐嚇犯行
    （見偵查卷第34至37頁、本院卷第54頁）。雖證人即告訴人
    王志銘於警詢時證稱：伊人在住家1樓客廳看到該名男子又
    第3度跑來伊家，該名男子看到伊在客廳就不分青紅皂白持
    甩棍將伊住家的大門玻璃、紗窗打壞，並向伊表示：「你改
    天出入要注意小心一點」，隨後就騎機車離去等語（見偵查
    卷第46頁）；另於偵查中具結證稱：伍鉉基東西砸壞後就對
    伊說「出入要小心一點，之後怎麼樣，我不知道哦」等語（
    見偵查卷第78頁）。然證人即告訴人王志銘上開於警詢、偵
    查中所述被告對其恐嚇之話語，並非一致，則是否能僅憑告
    訴人王志銘上開非一致之供述，即遽予認定被告確有上開恐
    嚇告訴人之犯行，顯非無疑。
　㈡另公訴人所提出之路口監視器畫面3張、告訴人住家大門照片
    6張等證據，僅能證明案發時被告有騎乘上開機車經過監視
    器畫面之地點及告訴人住家大門鋁門玻璃、紗窗、鐵捲門遭
    毀損之事實，並不足作為證明本案被告確有恐嚇告訴人犯行
    之證據。另公訴人主張「毀損他人之物可能具有恐嚇危害他
    人安全之意思，為實務上所常見，被告既自承與告訴人有工
    作上糾紛而前往告訴人住處，前後3次毀損大門玻璃等物，
    且於離去時又對告訴人出言恐嚇，顯然具有可能性，自以告
    訴人所述為可信」等語，惟公訴人就上開主張實務上常見毀
    損他人之物可能具有恐嚇危害他人安全之意思乙節，並未舉
    證以實其說，而毀損與恐嚇犯行間不具有必然之關係，且毀
    損犯行後亦不必然伴隨著恐嚇犯行，是公訴人上開主張，尚
    難憑採。
五、綜上所述，本案尚難僅憑告訴人王志銘片面之指述，在無其
    他任何證據佐證下，遽予認定被告確有公訴人所指此部分恐
    嚇之犯行，且公訴人指訴被告涉犯此部分恐嚇犯行所憑之證
    據，仍存有合理之懷疑，尚未達於通常一般之人均不致有所
    懷疑，而得確信其為真實之程度，本院無從形成被告有罪之
    確信。此外，本院在得依或應依職權調查證據之範圍內，復
    查無其他積極明確之證據，足以認定被告有公訴人所指此部
    分恐嚇之犯行，既不能證明被告犯罪，參諸首開說明，依法
    自應就此部分為被告無罪之諭知。
據上論斷，應依刑事訴訟法第299 條第1 項前段、第301 條第1
項，刑法第354 條、第47條第1項、第41條第1 項前段，刑法施
行法第1 條之1 第1 項，判決如主文。
本案經檢察官林樹蘭提起公訴，檢察官林岳賢到庭執行職務。
中　　華　　民　　國　　111 　年　　5 　　月　　30　　日
                  刑事第十庭    法  官  陳玉聰
以上正本證明與原本無異。
如不服本判決應於收受送達後20日內向本院提出上訴書狀，並應
敘述具體理由；其未敘述上訴之理由者，應於上訴期間屆滿後20
日內向本院補提理由書（均須按他造當事人之人數附繕本）「切
勿逕送上級法院」。
告訴人或被害人如不服判決，應備理由具狀向檢察官請求上訴，
上訴期間之計算，以檢察官收受判決正本之日起算。
　　　                        　書記官   曾靖文
中　　華　　民　　國　　111 　年　　5 　　月　　30　　日
附錄本判決論罪科刑之法條：
刑法第354條
毀棄、損壞前二條以外之他人之物或致令不堪用，足以生損害於
公眾或他人者，處2 年以下有期徒刑、拘役或1 萬5 千元以下罰
金。